【裁判字號】    92,交聲,96
【裁判日期】    920930
【裁判案由】    聲明異議
【裁判全文】
臺灣屏東地方法院交通事件裁定                          九十二年度交聲字第九六號
    聲  請人即
    原處分機關  交通部公路總局高雄區監理所屏東監理站
    異  議 人
    即受處分人  甲○○
右列受處分人因違反道路交通管理處罰條例案件，對於交通部公路局高雄區監理所屏
東監理站於民國九十二年八月八日所為之處分（屏監稽違駕字第八二—Ｖ00000
00號裁決書）聲明異議，本院裁定如左：
    主  文
異議駁回。
    理  由
一、按汽車駕駛人，臨時停車有左列情形之一者，處新台幣三百元以上六百元以下罰
    鍰：一在橋樑、隧道、圓環、障礙物對面、人行道、行人穿越道、快車道臨時停
    車者，道路交通管理處罰條例第五十五條第一款定有明文。
二、異議意旨略以：異議人所有ＰＴ—三八一號營業小客車於九十二年六月四日十二
    時二十二分許，搭載乘客至屏東火車站，乘客下車後就離開火車站，開出火車站
    後警員將我攔下，指責我違規停車，然當時停車地點並未在人行道上，並且警員
    在沒有當場或有照片的情況下，將伊攔下開立罰單，並且在伊提出申訴後才補寫
    「在人行道」臨時停車，明顯有誣陷之嫌，該裁罰顯有違法，應予撤銷云云。
三、經查，異議人甲○○於右揭時地駕駛其所有車號ＰＴ—三八一號營業小客車停放
    在屏東火車站前一節，業據異議人陳述明確，異議人雖指稱當時使乘客下車之位
    置在汽車行車道上，然觀之卷附屏東火車站前全景照片，火車站出口前方均劃有
    白色斑馬線供行人通行，斑馬線左側則為單向汽車通行道，再左側則劃有黃色網
    狀線，用以告示車輛駕駛人禁止在設置本標線之範圍臨時停車（道路交通標誌標
    線號誌設置規則第一百七十三條第一項定有明文），均為不適宜或不得臨時停車
    之路段；而異議人當時確係將ＰＴ—三八一號營業小客車停放在火車站大門口人
    行道上，舉發人由光復路騎乘警用機車前來取締，看到異議人將車停在人行道上
    ，便將警用機車停於異議人車旁，要求異議人拿出證件，異議人不肯，反將車輛
    開至火車站外統聯客運大巴士停車處，舉發人騎車追上前去，與異議人發生口頭
    爭執，才會在舉發單上漏載「人行道」三字等情，業據證人即舉發人李明宗到庭
    證述甚詳，並提出記載「於火車站前取締違規計程車ＰＴ—三八一號，駕駛甲○
    ○拒簽，依法告發」之警局勤務紀錄，是原處分機關因而適用前開規定裁處異議
    人罰款新台幣六百元，並無不當，異議人前詞所辯，自難認為正當。至舉發人雖
    於舉發違反道路交通管理事件通知單上違規事項欄記載「火車站前臨時停車」，
    漏未記載「人行道」三字，然上開通知單舉發違反法條業已記載「道路交通管理
    處罰條例第五五條第一款」，對於違規之事實已有特定，尚不因漏載「人行道」
    三字而影響本件事實之認定。
四、綜上所述，異議人即受處分人確有在前揭時地將其所駕駛上開營業小客車，臨時
    停車於禁止臨時停車之人行道上。原處分機關依道路交通管理處罰條例第五十五
    條第一款，裁處受處分人罰鍰六百元並無違誤。異議人之異議為無理由，應予駁
    回。
五、據上論斷，應依道路交通案件處理辦法第十九條裁定如主文。
中      華      民      國    九十二    年      九      月     三十     日
                              臺灣屏東地方法院交通法庭
                                  法  官  陳姵君
右正本證明與原本無異。
如不服本裁定應於收受送達後五日內向本院提出抗告書狀敘述抗告之理由抗告於台灣
高等法院高雄分院。
                                  書記官  許倬維
中      華      民      國    九十二    年      九      月     三十     日


司法院資訊處製作；財團法人民間司法改革基金會備份。
